臺灣嘉義地方法院刑事判決　　　　　　　　　　　　　　九十年度易字第九一三號
　　公　訴　人　臺灣嘉義地方法院檢察署檢察官
　　被　　　告　甲○○
右列被告因違反保護令案件，經檢察官提起公訴（九十年度偵字第五七七一號），本
院判決如左：
    主  文
甲○○無罪。
    理  由
一、本件公訴意旨如起訴書所載（如附件）。
二、按犯罪事實應依證據認定之，無證據不得推定其犯罪事實，刑事訴訟法第一百五
    十四條定有明文；再事實之認定應憑證據，如未能發現相當證據或證據不足以證
    明，自不能以推測或擬制之方法，以為裁判基礎，亦經最高法院著有四十年台上
    字第八十六號判例足按。
三、本件公訴意旨認為被告涉犯家庭暴力防治法第五十條第一款之違反保護令罪嫌，
    無非係以：被害人乙○○○指述、現場照片及民事保護令等證據，為其論據。惟
    訊之被告甲○○堅決否認前揭罪行，辯稱：上開暫時保護令，伊並沒有收到等語
    。
四、經查：臺灣板橋地方法院於八十九年十一月六日八十九年度暫家護字第五二九號
    民事暫時保護令裁定，係於八十九年十一月十日，寄存在臺北縣警察局中和分局
    秀山派出所，而對被告以資寄存送達等情，此有臺灣板橋地方法院送達證書一份
    在卷可按，顯見前揭暫時保護令，係於八十九年十一月十日，始對於被告發生效
    力自明。復查：被害人乙○○○亦供述：「（問：你有無辦法確定於八十九年十
    一月十日早上七點以前，曾經告訴被告你已經拿到暫時保護令？）我沒有辦法確
    定。」等語，足徵，被告未能於八十九年十一月十日早上七時，經由被害人乙○
    ○○之告知，而知悉前揭暫時保護令之內容無訛。再查：本件公訴意旨所指被告
    違反保護令之犯行，係於八十九年十一月十日上午七時許，此觀起訴書內記載自
    明。惟查：依目前行政機關均係上午八時起，始為上班開始時間，此為公眾所週
    知之事實。可見，前揭臺灣板橋地方法院於八十九年十一月六日八十九年度暫家
    護字第五二九號民事暫時保護令裁定，係遲至八十九年十一月十日上午八時以後
    ，始經由郵政機關人員，將該保護令寄存在臺北縣警察局中和分局秀山派出所，
    而對於被告發生效力無疑。從而，公訴意旨所述被告之犯行，既在八十九年十一
    月十日上午八時以前，足見被告為該等犯行時，前揭暫時保護令，尚未對於被告
    發生效力，亦即斯時被告尚無從得知該暫時保護令裁定之內容，以資遂行違反該
    暫時保護令之主觀犯意。是被告上開辯解，非無可採至明。此外，復查無其他積
    極證據足資證明，被告確有本件公訴意旨所指觸前揭罪嫌之主觀犯意，揆諸首開
    說明，本件既不能證明被告犯有違反保護令犯罪事實構成要件之主觀犯意，自應
    無罪之諭知。
據上論斷，應依刑事訴訟法第三百零一條第一項，判決如主文。
本案經檢察官游悅晨到庭執行職務
中      華      民      國    九十一    年      八      月      六      日
                                      臺灣嘉義地方法院刑事第三庭
                                          法  官  王  漢  章
右正本證明與原本無異。
如不服本判決，應於判決送達後十日內向本院提出上訴狀( 應附繕本 )。
中      華      民      國    九十一    年      八      月      六      日
                                          書記官  林  柑  杏
